臺灣板橋地方法院民事裁定　九十一年度簡抗字第二九號
　　抗　告　人　吉寬營造有限公司
　　法定代理人　陳女蘭
　　法定代理人　程石盛
右抗告人因與相對人請求給付貨款事件，對於中華民國九十一年五月二十一日本院板
橋簡易庭九十一年度板簡字第九五三號裁定提起抗告，本院裁定如左：
    主      文
抗告駁回。
抗告程序費用由抗告人負擔。
    理      由
一、抗告意旨略以：本件係因抗告人承攬臺北市市立動物園之工程，並轉包部分工程
    予訴外人楊少華，楊少華再向相對人購買材料，抗告人與相對人間並無任何法律
    關係，未與抗告人簽立任何契約，亦未約定管轄，原裁定依相對人提出之銷售預
    訂單，認當事人間係合意以臺灣桃園地方法院為第一審管轄法院，而依職權裁定
    移送臺灣桃園地方法院，顯屬不當，為此提起抗告，請求廢棄原裁定等語。
二、按「管轄權之有無，應依原告主張之事實，按諸法律關於管轄之規定而為認定，
    與其請求之是否成立無涉。本件相對人依其主張，既係向契約履行地之法院起訴
    ，按諸民事訴訟法第十二條規定，原第一審法院即非無管轄權。至相對人主張之
    契約是否真正存在，則為實體上之問題，不能據為定管轄之標準」，最高法院六
    十五年臺抗字第一六二號判例意旨可資參照。是以管轄權之有無，應依原告即相
    對人主張之事實而認定，與其請求是否成立無涉。
三、經查相對人以抗告人向其購買鋼筋後，未依約給付價金，而對抗告人聲請核發支
    付命令，經抗告人於法定期間內提出異議，依法即應視為起訴，故本件顯係因兩
    造間買賣關係之爭議而涉訟，至為明確。而依原告即相對人所提之銷售預訂單其
    他項下第三點所載：「本合約之買賣有發生爭議時，雙方同意以桃園地方法院為
    第一審管轄院」等語，有上開銷售預訂單影本乙份附於本院九十年度促字第七二
    一四七號卷內可稽，揆諸前揭判例意旨，即應以臺灣桃園地方法院為兩造間之合
    意管轄法院，縱抗告人對系爭銷售預訂單之真正有所爭執，亦無礙於合意管轄之
    認定。從而原審以兩造合意以臺灣桃園地方法院為第一審管轄法院為由，依民事
    訴訟法第二十八條第一項之規定，裁定移送臺灣桃園地方法院，於法並無不合，
    抗告意旨指摘原裁定不當，求予廢棄改判，即無理由，應予駁回。
四、據上論結，本件抗告為無理由，依民事訴訟法第四百三十六條之一第三項、第四
    百九十二條第一項、第九十五條、第七十八條，裁定如主文。
中　　　華　　　民　　　國　　九十一　　年　　　八　　　月　　二十一　　日
                                    臺灣板橋地方法院民事第四庭
~B審判長法  官　陳財旺
~B      法  官　趙義德
~B      法  官　張紹省
右為正本係照原本作成。
不得再抗告。
中　　　華　　　民　　　國　　九十一　　年　　　八　　　月　　二十一　　日
~B　法院書記官　白俊傑
